臺灣彰化地方法院刑事判決　　　　　　　94年度訴字第1875號
公　訴　人　臺灣彰化地方法院檢察署檢察官
被　　　告　乙○○
　　　　　　　　　　另案於臺灣雲林監獄執行中
上列被告因偽造文書案件，經檢察官提起公訴（九十四年度偵字
第七六七九號），本院認有刑事訴訟法第二百七十三條之一第一
項之情形，而改依簡式審判程序判決如下：
        主  文
乙○○偽造署押，足以生損害於公眾及他人，累犯，處有期徒刑
伍月，如易科罰金，以參佰元折算壹日。
如附表所示偽造之「甲○○」署押貳拾玖枚（簽名拾貳枚及指印
拾柒枚）均沒收。
        事  實
一、乙○○有殺人、偽造文書、賭博、違反肅清煙毒條例、槍砲
    彈藥刀械管制條例、毒品危害防制條例等前科，嗣於民國九
    十一年二月間因違反毒品危害防制條例案件，經臺灣臺中地
    方法院於九十一年四月二十九日判處應執行有期徒刑十月，
    入監執行後，於九十二年十一月三十日因縮短刑期執行完畢
    。仍不知警惕，其於九十四年六月七日十二時許，在彰化縣
    福興鄉○○路二六巷之路旁施用第一級毒品海洛因，而於同
    日十五時四十分許，在上址為警查獲（施用第一級毒品部分
    另由檢察官偵查中），乙○○為掩飾其身分，竟基於偽造署
    押之犯意，冒用其友人甲○○之名應訊，並基於接續之犯意
    ，於同日十六時三十分許，至十七時許止，在彰化縣警察局
    鹿港分局製作筆錄時，接續在如附表編號一至九號所示之文
    件上偽造「甲○○」之署押及按捺指印多次，表示係甲○○
    本人親自簽名。復於同日二十二時五十分許，在臺灣彰化地
    方法院檢察署檢察官偵訊時，接續前開犯意，在該次偵訊筆
    錄上偽造「甲○○」之署押（如附表編號十），足以生損害
    於甲○○之名譽及司法機關偵查之正確性。嗣臺灣彰化地方
    法院檢察署檢察官將乙○○在彰化縣警察局鹿港分局按捺之
    指紋卡送內政部警政署刑事警察局鑑驗後，發現該指紋卡與
    該局檔存乙○○之指紋相符，而非係甲○○之指紋，始查悉
    上情。
二、案經臺灣彰化地方法院檢察署檢察官自動偵查起訴，本院認
    有刑事訴訟法第二百七十三條之一第一項之情形，而改依簡
    式審判程序審理。
        理  由
一、按除被告所犯為死刑、無期徒刑、最輕本刑為三年以上有期
    徒刑之罪或高等法院管轄第一審案件者外，於前條第一項程
    序進行中，被告先就被訴事實為有罪之陳述時，審判長得告
    知被告簡式審判程序之旨，並聽取當事人、代理人、辯護人
    及輔佐人之意見後，裁定進行簡式審判程序；除簡式審判程
    序及簡易程序案件外，第一審應行合議審判，刑事訴訟法第
    二百七十三條之一第一項、第二百八十四條之一分別定有明
    文。本件被告乙○○所涉係死刑、無期徒刑、最輕本刑為三
    年以上有期徒刑之罪或高等法院管轄第一審案件以外之罪，
    並於本院行準備程序時就被訴事實為有罪之陳述，本院合議
    庭依前揭規定，經評議結果，裁定改由一名法官獨任行簡式
    審判程序，先予敘明。
二、前揭犯罪事實，業據被告乙○○於偵查中及本院審理時坦承
    不諱，核與證人甲○○於偵查中之證述相符。又被告為警查
    獲時所按捺之指紋卡，經送請內政部警政署刑事警察局驗結
    果，確與「乙○○」之指紋相符，有該局九十四年八月三十
    一日刑紋字第０九四０一三二四一五號鑑驗書在卷可憑。此
    外，復有如附表所示之文件附卷可按。足徵被告之自白顯與
    事實相符，本件事證業已明確，被告犯行堪以認定。
三、按被告於如附表之文件上簽名，僅係在確認係「甲○○」為
    受訊問人，而被告在各通知單被通知人欄下簽名，僅係處於
    受通知者之地位，尚不能表示其係有製作何種文書之意思及
    曾為何項之意思表示（最高法院九十一年度台非字第二九五
    號判決參照），核被告所為，係犯刑法第二百十七條第一項
    之偽造署押罪。公訴人認被告係犯刑法第二百十六條、第二
    百十條之行使偽造私文書罪，起訴法條容有誤會，惟起訴之
    基本社會事實相同，本院自得變更法條審理之，附此敘明。
    次按連續犯之成立，除主觀上須基於一個概括之犯意外，客
    觀上須先後數行為，逐次實施而具連續性，侵害數個同性質
    之法益，其每一前行為與次行為，依一般社會健全觀念，在
    時間差距上，可以分開，在刑法評價上，各具獨立性，每次
    行為皆可獨立成罪，構成同一之罪名，始足當之；如數行為
    於同時同地或密切接近之時地實施，侵害同一之法益，各行
    為之獨立性極為薄弱，依一般社會健全觀念，在時間差距上
    ，難以強行分開，在刑法評價上，以視為數個舉動之接續施
    行，合為包括之一行為予以評價，較為合理，則屬接續犯，
    而為包括之一罪（見最高法院八十六年度台上字第三二九五
    號判例）。是被告因施用毒品，為恐為警發現其真實身分，
    於員警製作筆錄及執行扣押證明書、扣押物品目錄表、通知
    書、尿液照表、照片、公務電話紀錄表時，及於檢察官偵查
    時，冒充其友人甲○○名義應訊，並在如附表所示之文件上
    偽造「甲○○」署押及指印之行為，各行為間之獨立性極為
    薄弱，在時間差距上，難以強行分開，揆諸上開說明，可知
    係屬接續犯。爰審酌被告冒用其友人之姓名年籍於警詢、偵
    查中應訊，進而偽造他人署押，妨害司法機關偵查之正確性
    及甲○○之名譽不小，及犯罪後坦承犯行之態度等一切情狀
    ，量處如主文所示之刑，並諭知易科罰金折算標準。又如附
    表所示之文件上偽造之「甲○○」署押及指印，爰依刑法第
    二百十九條規定宣告沒收（指印部分參照臺灣高等法院暨所
    屬法院八十四年度法律座談會）。
據上論斷，應依刑事訴訟法第二百七十三條之一第一項、第二百
九十九條第一項前段、第三百條，刑法第二百十七條第一項、第
二百十九條、第四十一條第一項前段，罰金罰鍰提高標準條例第
二條，判決如主文。
本案經檢察官姚玎霖到庭執行職務。
中　　華　　民　　國　　94　　年　　11　　月　　17　　日
                  臺灣彰化地方法院刑事第一庭
                      法　　　官  陳  秋  錦
以上正本證明與原本無異。
如不服本判決，應於判決送達後10日內，向本院提出上訴狀（須
附繕本）。
告訴人或被害人對於判決如有不服具備理由請求檢察官上訴者，
其上訴期間之計算係以檢察官收受判決正本之日期為準。
中　　華　　民　　國　　94　　年　　11　　月　　17　　日
                      書  記  官  于  淑  真
中華民國刑法第217條
(偽造盜用印章印文或署押罪)
偽造印章、印文或署押，足以生損害於公眾或他人者，處 3 年以
下有期徒刑。
盜用印章、印文或署押，足以生損害於公眾或他人者，亦同。
中華民國刑法第219條
(沒收之特例)
偽造之印章、印文或署押，不問屬於犯人與否，沒收之。
附　　表：
┌──┬─────────────┬─────────┐
│編號│    文　　　　　　　件    │偽　造　之　署　押│
├──┼─────────────┼─────────┤
│一  │彰化縣警察局鹿港分局調查筆│署押二枚、指印五枚│
│    │錄                        │                  │
├──┼─────────────┼─────────┤
│二  │搜索扣押筆錄              │署押及指印各三枚  │
├──┼─────────────┼─────────┤
│三  │扣押物品目錄表            │署押一枚、指印二枚│
├──┼─────────────┼─────────┤
│四  │現場照片                  │指印一枚          │
├──┼─────────────┼─────────┤
│五  │委託檢體尿液代號與真實姓名│署押及指印各一枚  │
│    │對照表                    │                  │
├──┼─────────────┼─────────┤
│六  │權利告知書                │署押及指印各一枚  │
├──┼─────────────┼─────────┤
│七  │逮捕通知書（機關存查聯）  │署押及指印各一枚  │
├──┼─────────────┼─────────┤
│八  │逮捕通知書（通知親友聯）  │署押一枚、指印二枚│
├──┼─────────────┼─────────┤
│九  │公務電話紀錄表            │署押及指印各一枚  │
├──┼─────────────┼─────────┤
│十  │臺灣彰化地方法院檢察署九十│署押一枚          │
│    │四年六月七日訊問筆錄      │                  │
└──┴─────────────┴─────────┘
